【裁判字號】    95,訴,778
【裁判日期】    950922
【裁判案由】    毒品危害防制條例
【裁判全文】
臺灣臺北地方法院刑事判決               95年度訴字第778號
公  訴  人  臺灣臺北地方法院檢察署檢察官
被      告  甲○○
上列被告因毒品危害防制條例案件，經檢察官提起公訴（95年度
毒偵字第1047號），因被告於準備程序中就被訴事實為有罪之陳
述，經本院合議庭裁定改行簡式審判程序審理，茲判決如下：
    主  文
甲○○連續施用第一級毒品，累犯，處有期徒刑玖月。扣案海洛
因參包（合計淨重貳點壹參公克）均沒收銷燬，空包裝參個（合
計零點柒陸公克）、分裝勺管壹支、注射針筒壹支均沒收。
    事實及理由
一本件犯罪事實、證據、理由及適用法條，均引用檢察官起訴書
  之記載（如附件）。
二新舊法適用：刑法於九十四年二月二日修正公布，並於被告行
  為後之九十五年七月一日施行，修正後第二條第一項規定：「
  行為後法律有變更者，適用行為時之法律。但行為後之法律有
  利於行為人者，適用最有利於行為人之法律。」此項修正乃為
  符合刑法第一條罪刑法定主義之要求，貫徹法律禁止溯及既往
  原則，屬規範行為後法律變更所生新舊法律比較適用之準據法
  ，無比較新舊法之問題，應逕適用修正後刑法決定新舊法之適
  用，先予敘明。又關於刑法修正後之新舊法比較，應就罪刑有
  關之一切情形，綜其全部罪刑之結果而為比較，至於從刑則附
  屬於主刑，除法律有特別規定者外，依主刑所適用之法律，最
  高法院九十五年五月二十三日著有九十五年度第八次刑庭會議
  決議可參。
(一)刑法於修正後，刪除第五十六條連續犯之規定，此刪除雖非犯
  罪構成要件之變更，但顯已影響行為人刑罰之法律效果，自屬
  法律有變更，依修正後之刑法第二條第一項規定比較新、舊法
  結果，舊法第五十六條連續犯之規定乃將被告連續之數行為以
  一罪論，較有利被告，參照最高法院九十五年第八次刑事庭會
  議決議，自應適用行為時法（即舊法）。
(二)被告於九十三年十二月十八日受有期徒刑執行完畢後，於五年
  內故意再犯有期徒刑以上之本罪，有臺灣高等法院被告前案紀
  錄表一份可參，不論依修正刑法第四十七條，或修正後刑法第
  四十七條第一項之規定，均構成累犯，對被告而言並無有利或
  不利之情形。
(三)綜合上述各條文修正前後之比較，以被告行為時之法律較有利
  於行為人，自應適用修正前刑法之相關規定予以論處。至於從
  刑之沒收部分，則從屬於主刑，亦適用修正前刑法第三十八條
  規定宣告沒收。
三本院審酌被告施用第一級毒品，對個人身心戕害甚鉅，且先前
  已有施用毒品前科，卻仍繼續施用，本應從重量刑，但念其犯
  後態度良好，坦承犯行，且所犯屬自戕行為等一切情狀，量處
  如主文所示之刑。扣案海洛因三包（合計淨重二點一三公克）
  屬第一級毒品，不問屬於犯人與否，應依毒品危害防制條例第
  十八條第一項前段規定諭知沒收銷燬之；而扣案海洛因之空包
  裝三個（合計重○點七六公克）有防止海洛因裸露、逸出及潮
  濕之功用，並便於攜帶，與扣案分裝勺管、注射針筒各一支同
  為供被告施用海洛因所用之物，且均屬被告所有，已經其供承
  在卷，應依刑法第三十八條第一項第二款沒收之。
四本件被告所犯為死刑、無期徒刑、最輕本刑三年以上有期徒刑
  以外之罪，亦非高等法院管轄第一審之案件，其於本院行準備
  程序時並就被訴事實為有罪之陳述，經聽取檢察官及被告之意
  見後，依刑事訴訟法第二百七十三條之一第一項之規定，由本
  院合議庭裁定本件改依簡式審判程序，並由受命法官獨任進行
  審理。
五適用之法條：刑事訴訟法第二百七十三條之一第一項、第二百
  九十九條第一項前段、第三百十條之二、第四百五十四條第二
  項，毒品危害防制條例第十條第一項、第十八條第一項前段，
  刑法第二條第一項、修正前刑法第十一條前段、第五十六條、
  第四十七條、第三十八條第一項第二款。
本案經檢察官熊南彰到庭執行職務
中    華    民    國    95    年    9     月    22    日
                  刑事第十五庭  法  官  邱蓮華
上正本證明與原本無異。
如不服本判決，應於判決送達後10日內，向本院提出上訴狀。
                                書記官  王黎輝
中    華    民    國    95    年    9     月    22    日
附件
臺灣臺北地方法院檢察署檢察官起訴書
                                    95年度毒偵字第1047號
    被      告  甲○○  男  52歲（民國○○年○月○日生）
                        住臺北市○○區○○路326巷17號5樓
                        國民身分證統一編號：Ｚ000000000號
上列被告因違反毒品危害防制條例案件，業經偵查終結，認應該
提起公訴，茲將犯罪事實及證據並所犯法條分敘如下：
             犯罪事實
一、甲○○前於民國89年間，因施用第一級毒品海洛因案件，經
    臺灣臺北地方法院裁定令入戒治處所施以強制戒治1年，於
    90年6月14日強制戒治交付保護管束期滿執行完畢，並由本
    署檢察官以90年度戒毒偵字第256號為不起訴處分確定。復
    於92年間，因施用第一級毒品海洛因案件，由本署檢察官以
    92年度毒偵字第175號聲請簡易判決處刑，經臺灣臺北地方
    法院以92年度訴字第597號判處有期徒刑8月確定，於93 年
    12月18日縮刑期滿執行完畢。詎其仍不知悛悔，又基於施用
    第一級毒品海洛因之概括犯意，自94年6月間某日起至95 年
    4月6日上午10時許止，連續在臺北市○○區○○路326巷17
    號5樓等處施用第一級毒品海洛因多次。嗣於95年4月6日下
    午3時許，為警在上址執行搜索查獲，並扣得第一級毒品海
    洛因3包（淨重共1.95公克）及注射針筒、灼管各1支。
二、案經臺北市政府警察局南港分局報告偵辦。
            證據並所犯法條
一、證據清單及待證事項：
┌──┬─────────┬─────────────┐
│編號│  證  據  名  稱  │      待  證  事  實      │
├──┼─────────┼─────────────┤
│一  │被告甲○○之自白。│全部犯罪事實。            │
├──┼─────────┼─────────────┤
│二  │台灣檢驗科技股份有│被告為警查獲時所採尿液，經│
│    │限公司濫用藥物尿液│送驗結果呈鴉片類陽性反應之│
│    │檢驗報告1份。     │事實。                    │
├──┼─────────┼─────────────┤
│三  │扣案之第一級毒品海│佐證被告施用第一級毒品海洛│
│    │洛因3包（淨重共   │因之事實。                │
│    │1.95 公克）及注射 │                          │
│    │針筒、灼管各1支   │                          │
├──┼─────────┼─────────────┤
│四  │本署檢察官90年度戒│被告於強制戒治執行完畢釋放│
│    │毒偵字第256號不起 │後5年內再犯毒品危害防制條 │
│    │訴處分書、92年度毒│例第10條之罪及累犯等事實。│
│    │偵字第175號聲請簡 │                          │
│    │易判決處刑書、臺灣│                          │
│    │臺北地方法院92年度│                          │
│    │訴字第597號判決、 │                          │
│    │刑案資料查註紀錄表│                          │
│    │各1份。           │                          │
└──┴─────────┴─────────────┘
二、所犯法條：
    核被告所為，係涉犯毒品危害防制條例第10條第1項之施用
    第一級毒品罪嫌。被告持有第一級毒品海洛因之低度行為，
    應為施用之高度行為所吸收，不另論罪。又被告先後多次犯
    行，時間緊接，觸犯犯罪構成要件相同之罪名，顯係基於概
    括犯意反覆為之，為連續犯，請論以一罪並加重其刑。再被
    告前因施用第一級毒品海洛因案件，經臺灣臺北地方法院以
    92 年度訴字第597號判處有期徒刑8月確定，於93年12月18
    日縮刑期滿執行完畢，被告於有期徒刑執行完畢後5年內再
    犯本案有期徒刑以上之罪，為累犯，請依刑法第47條規定加
    重其刑。至扣案之第一級毒品海洛因3包（淨重共1.95公克
    ）及注射針筒、灼管各1支，請依法宣告沒收。
三、依毒品危害防制條例第23條第2項、刑事訴訟法第251條第1
    項提起公訴。
       此    致
臺灣臺北地方法院
中    華    民    國    95    年    5     月    11    日
                               檢  察  官  許  鈺  茹
附錄本案所犯法條供參考：
毒品危害防制條例第10條第1項
施用第一級毒品者，處 6 月以上 5 年以下有期徒刑。


司法院資訊處製作；財團法人民間司法改革基金會備份。
